---
title: "Entrega 6"
author: "Ángel García, Arnau Piferrer  y Guillem Serra"
format: html
editor: visual
---

Este es el [repositorio](https://github.com/GSMir/Entrega6) de GitHub en el que alojaremos todos los archivos relacionados con esta entrega.

```{r}
# Cargamos las librerías que hagan falta:

library(tools)
library(HSAUR2)
library(MVA)
library(ggplot2)
```

```{r}
# Cargamos nuestras matrices de distancias:

matrix_vh <- read.csv("ANIMALS-matrixVH.txt", header = FALSE, sep = " ")
matrix_sp <- read.csv("ANIMALS-matrixSP.txt", header = FALSE, sep = " ")
matrix_pm <- read.csv("ANIMALS-matrixPM.txt", header = FALSE, sep = " ")
```

```{r}
# Cargamos los datos del phylum de cada animal:

phylum_list <- read.table("fileListANIMAL_phylum.txt")
```

```{r}
# Aquí he querido asignar colores random a cada Phylum:

colores_predefinidos <- c("red", "blue", "green", "darkorange", "deepskyblue", "black", 
                          "darkorchid", "gold", "darkgreen", "royalblue", "brown", "grey", 
                          "pink", "navy")
```

```{r}
mds_vh_result <- cmdscale(matrix_vh, k = 2)
mds_sp_result <- cmdscale(matrix_sp, k = 2)
mds_pm_result <- cmdscale(matrix_pm, k = 2)
```

#VH

```{r}
# Asegurándonos de que mds_result es un data frame y tiene nombres de fila

mds_vh_data <- as.data.frame(mds_vh_result)
mds_vh_data$phylum <- phylum_list$V2
mds_vh_data$phylum <- as.factor(mds_vh_data$phylum)  # La he tenido que guardar como factor para que no petase luego el código.
```

```{r}
# Creamos el gráfico:

ggplot(mds_vh_data, aes(x = V1, y = V2, color = phylum)) + 
  geom_point() +
  theme_minimal() +
  labs(title = "MDS Plot of VH Matrix by Phylum", x = "MDS Dim 1", y = "MDS Dim 2") +
  scale_color_manual(values = colores_predefinidos) # Esto usa una paleta de colores predefinida 
  
```
En este gráfico se puede observar, que a parte del grupo 106, todos los puntos se encuentran próximos entre ellos, de donde podemos asumir que hay un alto grado de homogeneidad en las medidas de similitud entre las entidades representades. De igual manera, podemos observar que dado que la escala del gráfico es bastante pequeña, podemos decir que las diferencias en las medidas de similitud son mínimas.

#SP
```{r}
# Asegurándonos de que mds_result es un data frame y tiene nombres de fila

mds_sp_data <- as.data.frame(mds_sp_result)
mds_sp_data$phylum <- phylum_list$V2
mds_sp_data$phylum <- as.factor(mds_sp_data$phylum)  # La he tenido que guardar como factor para que no petase luego el código.
```

```{r}
# Creamos el gráfico:

ggplot(mds_sp_data, aes(x = V1, y = V2, color = phylum)) + 
  geom_point() +
  theme_minimal() +
  labs(title = "MDS Plot of SP Matrix by Phylum", x = "MDS Dim 1", y = "MDS Dim 2") +
  scale_color_manual(values = colores_predefinidos) # Esto usa una paleta de colores predefinida 
  
```

A diferencia del gráfico anterior, en este gráfico podemos observar que dada la proximidad de la mayoría de puntos, parece que hay un alto grado de homogeneidad en las medidas de similitud entre las entidades representadas, ya que no se observa una dispersión amplia.
También podemos observar que dado que la escala del gráfico es bastante pequeña, podemos decir que las diferencias en las medidas de similitud son mínimas.
Y se puede destacar que se observan pocos *outliers*.


#PM
```{r}
# Asegurándonos de que mds_result es un data frame y tiene nombres de fila

mds_pm_data <- as.data.frame(mds_pm_result)
mds_pm_data$phylum <- phylum_list$V2
mds_pm_data$phylum <- as.factor(mds_pm_data$phylum)  # La he tenido que guardar como factor para que no petase luego el código.
```

```{r}
# Creamos el gráfico:

ggplot(mds_pm_data, aes(x = V1, y = V2, color = phylum)) + 
  geom_point() +
  theme_minimal() +
  labs(title = "MDS Plot of PM Matrix by Phylum", x = "MDS Dim 1", y = "MDS Dim 2") +
  scale_color_manual(values = colores_predefinidos) # Esto usa una paleta de colores predefinida 
  
```


En este gráfico al igual que el primero, a excepción del grupo 101, todos los puntos se encuentran próximos entre ellos, de donde podemos asumir que hay un alto grado de homogeneidad en las medidas de similitud entre las entidades representades. De igual manera, podemos observar que dado que la escala del gráfico es bastante pequeña, podemos decir que las diferencias en las medidas de similitud son mínimas.



